【裁判字號】    95,訴,1434
【裁判日期】    951219
【裁判案由】    第三人異議之訴
【裁判全文】
臺灣高雄地方法院民事判決             95年度訴字第1434號
 原      告  辛○○
 訴訟代理人  戊○○
 被      告  兆豐資產管理股份有限公司
 即承當訴訟人
 法定代理人  乙○○
 訴訟代理人  丙○○
             丁○○
             甲○○
 被      告  己○○
 訴訟代理人  庚○○
                         2號.
上列當事人間第三人異議之訴事件，本院於民國95年12月5日言
詞辯論終結，判決如下：
      主      文
原告之訴駁回。
訴訟費用由原告負擔。
      事實及理由
一、本件起訴原列台灣土地銀行股份有限公司為被告，審理中將
    本件債權及擔保物權及從屬權利讓與被告兆豐資產管理股份
    有限公司 (下稱兆豐公司)， 並由兆豐公司聲明承當訴訟，
    有95年9 月6 日民事陳報暨聲明狀及債權讓與證明書、新聞
    紙等可參，原告並未表示不同意，應認合於民事訴訟法第
    254 條第1 項但書規定，台灣土地銀行股份有限公司 (下稱
    土銀)已 脫離訴訟；又原告原列輝馨宮管理委員會 (經本院
    於95年6 月23日闡明究屬輝馨宮所有或輝馨宮管理委員會所
    有，原告仍主張為輝馨宮管理委員會所有，其後95年10月31
    日始具狀陳明變更為辛○○個人所有)， 審理中改列辛○○
    為原告，因合於民事訴訟法第255 條第1 項第2 款規定，爰
    准許之；併為明。
二、原告主張：本院93年執字第15801 號執行事件查封拍賣債務
    人即被告己○○所有坐落高雄縣湖內鄉○○段700 號等地號
    及其上建1 號門牌號碼高雄縣湖內鄉○○路○段492 號房地
    ，惟其中未保存登記坐落同段702 號土地上增建之臨時編號
    272 號鋼鐵石棉瓦蓋一層車棚面積43.93 平方公尺及臨時編
    號274 號加強磚造二層住家總面積542.44平方公尺之建物 (
    下稱系爭建物)， 實際為原告出資建興，為原告原始取得之
    建物，被告對該部分所為查封拍賣行為自不生效，原告自得
    提起第3 人異議之訴，請求撤銷就系爭建物所為之查封拍賣
    執行程序。並聲明：本院93年執字第15801 號清償債務強制
    執行事件，就系爭建物所為之強制執行程序應予撤銷。
三、被告則以：己○○、庚○○以所有坐落高雄縣湖內鄉○○段
    700 號等地號及其上建1 號門牌號碼高雄縣湖內鄉○○路○
    段492 號房地供擔保設定抵押予土銀時，系爭建物已存在，
    2 人已切結系爭建物為其所有，同意由被告併為拍賣，況原
    告並未能舉證證明系爭確為其原始出資興建取得，原告之訴
    並無理由等語。並聲明：原告之訴駁回。
四、兩造不爭執及爭執事項：
    不爭執事項：
  (一)被告臺灣土地銀行股份有限公司聲請本院93年度執字15801
    號執行拍賣債務人己○○所有坐落高雄縣湖內鄉○○段702
    、704 、704 之1 等地號土地上未保存登記臨時建號272 號
    鋼鐵石棉瓦蓋面積43.93平方公尺及同上地號未保存登記臨
    時建號274 號加強磚造2 層樓房面積合計542.44平方公尺等
    建物。
  (二)己○○提供上開建物及坐落之土地供臺灣土地銀行股份有限
    公司設定抵押，並立有切結書同意地上一切改良物及房舍均
    為附帶擔保。
    兩造爭執事項：
    原告主張上開臨時建號272、274號之未保存登記之建物為
    其原始所有；被告聲請查封拍賣上開不動產之本院93年度執
    字第15801 號該部份之執行程序應予撤銷，有無理由？
五、按當事人主張有利於己之事實，就其事實有舉證之責任，但
    法律別有規定，或依其情形顯失公平者，不在此限。民事訴
    訟法第277 條定有明文。又強制執行法第15條所謂就執行標
    的物有足以排除強制執行之權利者，係指對於執行標的物有
    所有權、典權、留置權、質權存在情形之一者而言，亦經最
    高法院44年台上字第721 號著有判例可參。本件原告主張其
    對系爭建物有所有權之有利於己之事實，既為被告所否認，
    原告自應就其出資興建之事實，負舉證之責任。原告雖主張
    其為系爭建物出資興建原始所有人，惟未提出任何證據證明
    系爭建物確由其出資興建，所為主張並無理由；原告既未能
    舉證證明系爭建物確為其原始出資興建取得所有權，即無足
    以排除強制執行之權利，請求撤銷本院93年執字第15801 號
    強制執行事件，就系爭建物所為之執行程序，亦無理由。
六、綜上所述，原告就系爭建物不能證明為原始取得所有權，並
    無足以排除強制執行之權利，其訴請撤銷本院93年度執字第
    15801 號強制執行程序就系爭建物之強制執行程序自屬無據
    ，應予駁回。
七、據上論結：本件原告之訴為無理由，爰依民事訴訟法第78條
    ，判決如主文。
中    華    民    國    95    年    12    月    19    日
                  民事第七庭    法  官  林玉心
正本係照原本作成。
如不服本判決，應於送達後20日內，向本院提出上訴狀並表明上
訴理由，如於本判決宣示後送達前提起上訴者，應於判決送達後
10日內補提上訴理由書（須附繕本）。
中    華    民    國    95    年    12    月    19    日
                                書記官  胡樂寧


司法院資訊處製作；財團法人民間司法改革基金會備份。
